【裁判字號】    95,訴,139
【裁判日期】    950302
【裁判案由】    毒品危害防制條例
【裁判全文】
臺灣彰化地方法院刑事判決               95年度訴字第139號
公  訴  人  臺灣彰化地方法院檢察署檢察官
被      告  甲○○原名張家源.
                    現另案在臺灣彰化監獄執行中
上列被告因違反毒品危害防制條例案件，經檢察官提起公訴（九
十四年度毒偵字第六○四三號），被告於準備程序中就被訴事實
為有罪之陳述，經告知簡式審判程序之旨，並聽取公訴人、被告
之意見後，由本院合議庭裁定由受命法官獨任進行簡式審判程序
，判決如下：
    主  文
甲○○連續施用第一級毒品，累犯，處有期徒刑壹年，扣案之海
洛因壹包（毛重零點伍公克）沒收銷燬之，另扣案之空袋壹個沒
收。
    事  實
一、甲○○前因施用第一級毒品案件，經本院以九十一年度訴字
    第七八一號判處有期徒刑八月，因施用第二級毒品案件，經
    本院以九十二年度易字第七三八號判處有期徒刑六月，嗣經
    送監接續執行，於民國九十三年八月三日縮短刑期假釋出監
    付保護管束，並於九十三年九月二十八日縮刑期滿未經撤銷
    假釋，而執行完畢。復因施用第一級毒品案件，經本院以九
    十四年度訴字第一五○三號判處有期徒刑八月確定，現因該
    案在臺灣彰化監獄執行中。另因首開施用第一級毒品案件，
    經本院以九十一年度毒聲字第一四九一號裁定送強制戒治，
    嗣經戒治所評定合格，認無繼續戒治之必要，由本院以九十
    二年度毒聲字第三一○號裁定停止戒治，所餘戒治期間付保
    護管束，後經本院以九十二年度毒聲字第八九○號裁定撤銷
    停止戒治，令入戒治處所繼續施以強制戒治，並於九十二年
    八月二十二日執行完畢。詎甲○○於前開強制戒治執行完畢
    後五年內，仍不知悔改，復基於施用第一級毒品之概括犯意
    ，自九十四年十月底某日起至九十四年十一月二十七日上午
    十一時止，在其位於彰化縣埔心鄉○○村○○○路二一五之
    三號住處內，每日一次，以將第一級毒品海洛因粉末置入注
    射針筒內加水後，再以針筒注射手臂血管之方式，連續施用
    第一級毒品海洛因多次。嗣於九十四年十一月二十七日下午
    四時四十分許，在彰化縣埔心鄉○○村○○路○段八○號署
    立彰化醫院前，為警查獲，並當場扣得第一級毒品海洛因一
    包（毛重零點伍公克），及其所有、供自己施用第一級毒品
    海洛因所用之空袋一個。
二、案經彰化縣警察局溪湖分局報告臺灣彰化地方法院檢察署檢
    察官偵查起訴。
    理  由
一、按除被告所犯為死刑、無期徒刑、最輕本刑為三年以上有期
    徒刑之罪或高等法院管轄第一審案件者外，於刑事訴訟法第
    二百七十三條第一項程序進行中，被告先就被訴事實為有罪
    之陳述時，審判長得告知被告簡式審判程序之旨，並聽取
    當事人、代理人、辯護人及輔佐人之意見後，裁定進行簡式
    審判程序；除簡式審判程序及簡易程序案件外，第一審應行
    合議審判；刑事訴訟法第二百七十三條之一第一項、第二百
    八十四條之一分別定有明文。本件被告甲○○所犯係死刑、
    無期徒刑、最輕本刑為三年以上有期徒刑或高等法院管轄第
    一審案件以外之罪，且於本院行準備程序時就被訴事實為有
    罪之陳述，經受命法官告知簡式審判程序之旨，並聽取公訴
    人、被告之意見後，本院合議庭認無不得或不宜改依簡式審
    判程序進行之處，經評議結果，裁定改由受命法官獨任行簡
    式審判程序，合先敘明。
二、訊據被告甲○○對於上開連續施用第一級毒品海洛因之犯行
    坦承不諱，且其於九十四年十一月二十七日為警查獲後，經
    警採其尿液送驗，結果呈嗎啡陽性反應，此有彰化縣衛生局
    煙毒尿液檢驗成績書、尿液代號與真實姓名對照認證單、毒
    品初步檢驗報告單各一紙在卷可稽，復有扣案之第一級毒品
    海洛因一包、空袋一個為憑，足徵被告之自白確與事實相符
    。又被告前因施用第一級毒品案件，經本院以九十一年度毒
    聲字第一四九一號裁定送強制戒治，嗣經戒治所評定合格，
    認無繼續戒治之必要，由本院以九十二年度毒聲字第三一○
    號裁定停止戒治，所餘戒治期間付保護管束，後經本院以九
    十二年度毒聲字第八九○號裁定撤銷停止戒治，令入戒治處
    所繼續施以強制戒治，並於九十二年八月二十二日因執行完
    畢等情，有臺灣彰化地方法院檢察署刑案資料查註紀錄及臺
    灣高等法院被告全國前案紀錄表各一份在卷可考。被告於九
    十二年八月二十二日強制戒治執行完畢釋放後，五年內再犯
    本件施用第一級毒品犯行，依毒品危害防制條例第二十三條
    第二項規定，自應依法論科。本件事證明確，被告施用第一
    級毒品海洛因之犯行，應堪認定。
二、核被告所為，係犯毒品危害防制條例第十條第一項之施用第
    一級毒品罪。被告為施用第一級毒品，而持有該級毒品，其
    持有之低度行為，應為施用之高度行為所吸收，不另論罪。
    又被告先後多次施用第一級毒品之犯行，時間緊接，所犯係
    構成要件相同之罪，顯係基於概括犯意反覆為之，為連續犯
    ，應依刑法第五十六條規定，以一罪論，並加重其刑。末查
    被告前因施用第一級毒品案件，經本院以九十一年度訴字第
    七八一號判處有期徒刑八月，另因施用第二級毒品案件，經
    本院以九十二年度易字第七三八號判處有期徒刑六月，嗣經
    送監接續執行，於九十三年八月三日縮短刑期假釋出監付保
    護管束，並於九十三年九月二十八日縮刑期滿未經撤銷假釋
    ，而執行完畢，有臺灣彰化地方法院檢察署刑案資料查註紀
    錄表及臺灣高等法院被告前案紀錄表各一份在卷可稽，其於
    受有期徒刑執行完畢後，五年以內再犯本件有期徒刑以上之
    罪，為累犯，應依刑法第四十七條規定遞加重其刑。爰審酌
    被告曾因施用毒品經觀察、勒戒、強制戒治、並受徒刑之執
    行後，仍未能戒斷，再犯本案之罪，顯然未能善體國家設置
    觀察、勒戒、強制戒治機構，協助毒品施用者戒除毒癮之良
    法美意，且因施用第一級毒品案件，甫於九十四年九月三十
    日經本院以九十四年度訴字第一五○三號判處有期徒刑八月
    確定，此有臺灣彰化地方法院檢察署刑案資料查註紀錄及臺
    灣高等法院被告全國前案紀錄表各一份在卷可稽，猶再次施
    用毒品，及其犯罪之動機、目的、施用期間長短、次數、所
    生危害，暨犯罪後坦承犯行態度尚屬良好等一切情狀，量處
    如主文所示之刑。扣案之海洛因一包（毛重零點五公克），
    為毒品危害防制條例第二條第二項第一款所稱之第一級毒品
    ，應依同條例第十八條第一項前段之規定，沒收銷燬之；另
    扣案之空袋一個，係被告所有、供其施用第一級毒品海洛因
    所用之物，此經被告供承在卷，應依刑法第三十八條第一項
    第二款之規定宣告沒收。
據上論斷，應依刑事訴訟法第二百七十三條之一第一項、第二百
九十九條第一項前段，毒品危害防制條例第十條第一項、第十八
條第一項前段，刑法第十一條前段、第五十六條、四十七條、第
三十八條第一項第二款，判決如主文。
本案經檢察官高如應到庭執行職務。
中    華    民    國    95    年    3     月    2     日
                  刑事第二庭    法  官  鄭舜元
以上正本證明與原本無異。
如不服本判決，應於判決送達後10日內，向本院提出上訴狀（須
附繕本）。
中    華    民    國    95    年    3     月    2     日
                                書記官  呂雅惠
附錄本案論罪科刑法條全文：
毒品危害防制條例第10條
施用第一級毒品者，處6月以上5年以下有期徒刑。
施用第二級毒品者，處3年以下有期徒刑。


司法院資訊處製作；財團法人民間司法改革基金會備份。
